个人简历

马博文

性别:	男	年龄:	26岁
所在城市:	辽宁大连	工作年限:	4年经验
联系电话:	17615160746	电子邮箱:	250504703@qq.com



工作经验

2018.6-2022.3 大连代码跳动 大连代码跳动

【公司背景】

- 1、红杉资本软件供应商
- 2、NTT DATA软件供应商
- 3、自研项目包括Dxsuite(企业级敏捷开发解决方案)、Softeaming(软件开发协作工具)等

项目经验

------2018 ~ 2019------

一、惠生海工iMos

【项目概述】海洋工程智能化过程管理系统(SPA)

【负责内容】1、使用Angular与公司自研UI框架进行库存相关模块的开发 2、微信小程序开发

【项目收获】Angular与微信小程序的学习掌握。

二、年度感悟

从理论到实践,从零开始学习Angular框架、TypeScript语法及微信小程序开发,需短期内自学相关基础知识并投入实际应用,提高了自主学习能力,能够自行阅读文档掌握一门新框架快速投入项目开发工作。

------2019 ~ 2020 -----

一、家校邦/火星招生

【项目概述】在线教育相关B2B2C产品(SPA)

【负责内容】1、Angular开发web端 2、React开发手机端H5

【项目收获】熟悉B2B2C系统,包括对组织、用户、成员、角色、权限等模块功能设计的深入理解,分析竞品功能模块,为后续公司主线项目dxsuite的开发工作打下业务基础。

二、年度感悟

从实践中摸索代码合理性并加以重构,阅读他人代码获得更深的理解,从以代码精简为开发原则的观念转变为可读性与可拓展性优先原则。

------ 2020 ~ 2021-----

— Dxsuite

【项目网址】https://dxsuite.cn/

【项目概述】企业级敏捷开发解决方案(公司自研项目、SPA)

【负责内容】1、Vue+Antd开发web端(**主力开发**) 2、Angular+Antd开发web端(**主力开发**)

【项目收获】注册登录、组织、用户、成员、角色、权限等基础模块功能需求的深入理解。

二、年度感悟

从理解代码到理解业务,参与需求分析,跟进项目开展与交付的全生命周期。同时公司初次尝试引入软件敏捷开发流程,以功能最小闭环的快速迭代与客户进行业务方面的沟通,理解客户描述与真实需求之间的偏差,锻炼了分析、沟通、交付的能力。

一、大连理工大学多媒体管理系统

【项目概述】包含教师管理、设备管理、人员管理、工单管理、数据大屏、手机报修等功能(SPA)

【负责内容】1、Vue+Antd开发web端,包含校区管理端、校区运营端**(独立开发)** 2、Vue+Antd+Echart开发数据大屏 3、React+Antd开发手机端

【项目收获】参与项目全生命周期,前期需求分析、中期程序开发、后期项目交付。

二、おHUNT (对日项目)

【项目概述】供日本某地区千人使用的积分兑奖小程序(基于LINE)

【负责内容】1、html/css/js+jquery开发LINE小程序(独立开发)

【项目收获】需求分析与设计由日本负责,全程独立完成与客户的沟通、开发、交付工作。

三、大金空调(对日项目)

【项目概述】大金空调物业管理、合同管理系统 (SPA)

【负责内容】1、Angular+KendoUl开发web端(**主力开发**) 2、jasmine编写测试用例

【项目收获】细致入微的代码review,可读可扩展的项目代码,复杂业务模块的抽象能力。

四、年度感悟

从参与项目到独立开发,能够独立完成整个小型项目或大型项目独立业务模块的前端开发工作,直接对接客户沟通需求并最终交付。同时经过大金空调项目对代码的理解进一步加深,更加理解程序设计与开发所占的权重,好的程序设计可以让代码更具备持久的生命力,并能够减少开发过程中产生的重复无效工作。

教育背景

2014.9-2018.6 大连工业大学 自动化(本科)

任职校学生会部长

国家级一等奖两项、国家级三等奖一项

省级二等奖两项、省级三等奖两项、市级、校级若干

大学英语四级、计算机C语言二级、有日语基础

学位证书编号: 1015242018001498 毕业证书编号: 101521201805001521

自我评价

掌握Angular、Vue前端开发框架

掌握Antd、ElementUI、iView、KendoUI、Ionic等多种web端与移动端UI框架

掌握AntV、Echart等前端可视化框架

有过React、Three.js、Rxjs等使用经验

认为针对四年经验的前端开发工程师,不应被框架等制约,应能够自行阅读API文档来投入开发工作。开发方面应具备一定的分析与抽象能力,理解常用的软件设计模式,能够进行代码的重构来保证代码的可读性与可扩展性,能够独立完成复杂功能模块或者小型项目的前端开发工作。

具备良好的的抗压能力, 乐于沟通, 肯于钻研。大学自学前端开发投入工作, 对开发有浓厚兴趣, 未来想要在技术和业务上齐头并进。